臺灣高等法院臺中分院刑事判決　　 94年度上更(一)字第201號
上　訴　人
即　被　告　乙○○
　　　　　　　　　　號
　　　　　　　　　　（現另案押於台灣台中看守所）
選任辯護人　劉叡輝律師
上列上訴人因毒品危害防制條例案件，不服臺灣苗栗地方法院90
年度訴字第313號中華民國91年4月4日第一審判決（起訴案號：
臺灣苗栗地方法院檢察署90年度偵字第3750號），提起上訴，本
院判決如下：
    主　  文
原判決撤銷。
乙○○無罪。
    理 　 由
一、公訴意旨略以：上訴人即被告乙○○（下稱被告）於民國（
    下同）90年7月29日晚間，在新竹市○○路旁，以新台幣（
    以下同）一萬元之價格向綽號阿德之男子購買安非他命17．
    5公克。嗣於同年月30日晚，在頭份鎮後庄里一帶將5包安非
    他命以五千元之代價，轉賣予阿堯之男子。於同年8月1日17
    時45分許，為警查獲扣得安非他命12．7公克、夾鍊袋458只
    及電子磅砰1台，認涉犯毒品危害防制條例第4條第2項之販
    賣第二級毒品罪嫌云云。公訴人認被告涉犯販賣安非他命罪
    嫌，係以被告於警訊及檢察官第一次偵訊時供承在卷；並以
    被告供承於90年7月29日晚間，在新竹市購得17．5公克；而
    被告於同年8月1日17時45分被查獲時，扣得安非他命12．7
    公克。扣除被告所施用之量（如被告所供一日施用4至5次，
    每次０．二公克），尚少四．八公克，即被告販售之安非他
    命；並有電子磅秤及夾鍊袋扣案可佐，為其論據。但被告乙
    ○○否認有販賣安非他命之犯行，辯稱伊於90年7月29日以
    一萬元購買安非他命一兩（即37．5公克），於被查獲時剩
    下12‧7公克，所少之數量，係其自己吸用。伊並無販賣云
    云。
二、按被告未經審判證明有罪確定前，推定其為無罪；又犯罪事
    實應依證據認定之，無證據不得推定犯罪事實，刑事訴訟法
    第154條第1項、第2項分別定有明文。又事實審法院對於證
    據之取捨，依法雖有自由判斷之權，然積極證據不足證明犯
    罪事實時，被告之抗辯或反證縱屬虛偽，仍不能以此資為積
    極證據應予採信之理由，最高法院著有30年上字第482號判
    例。
三、經查：
（一）、本案檢察官所舉證明被告販售安非他命之警訊時之自白
        ，被告係供稱：購買之安非他命係供自己吸食，若有朋
        友要便轉讓部分給朋友等語，並未供稱「轉售」，業據
        本院前審於91年7月17日，會同製作警詢筆錄之員警李
        雲芳、被告、辯護人勘驗明確（見本院上訴字卷第33頁
        ）。被告於90年8月2日檢察官第一次訊問時供稱：「沒
        有（賣給別人），我只有把多餘的安非他命讓給阿堯，
        我用多少錢買的安非他命，就以同樣的價錢讓給阿堯，
        應該不算販賣。」「（檢察官問：你買15包安非他命價
        格一萬元，賣給阿堯五包價格四千元，怎麼沒有賺？）
        因為總共重是18公克，但包裝的安非他命，有的重，有
        的輕，我賣給他的是比較重的。」等語（見偵查卷第19
        頁）。公訴人認被告於警訊時及檢察官第一次訊問時，
        供承販售安非他命予阿堯者，尚有誤會。因此被告上開
        於警訊及檢察官第一次訊問時所為之供詞，並不能認係
        被告意圖營利出賣毒品，以一萬元之價格向阿德販入甲
        基安非他命15包，再以四千元之價格出售甲基安非他命
        4包予阿堯之自白。
（二）、扣案之白色結晶11包，經送法務部調查局鑑定結果，認
        係甲基安非他命，合計淨重10．32公克，包裝重3．07
        公克，此有法務部調查局91年1月15日調科壹字第90085
        917號檢驗通知書可憑。查扣之甲基安非他命合計淨重
        只有10．32公克，較之被告所供承買18公克或半兩即18
        ．75公克少約8公克。被告關於其每日吸食之量，於90
        年8月1日供稱每隔一至二日吸食安非他命一次，每次用
        量約０．一公克等語（見偵查卷第5、6頁）；於90年8
        月9日檢察官訊問時，供稱：一公克可吸五次，每天可
        吸4、5次等語（見偵查卷第24頁）。關於購買扣案甲基
        安非他命之供述，於90年8月2日檢察官訊問時，供稱：
        是在90年7月28日或30日晚上7、8點在新竹市○○路跟
        綽號阿德買的等語（見偵查卷第18頁）；於同年月9日
        檢檢察官訊問時，供稱；是（90年）7月29日買的（見
        偵查卷第23頁反面）。依被告前後供述，不問何者為正
        確，被告購買之甲基安非他命所減少之量，較之其所吸
        用之量為多。但此部分非因吸食所減少之甲基安非他命
        ，除了被告上開所為向阿德以一萬元之價格購買15包，
        以原價轉讓予阿堯4包之自白外，另無其他證據可資證
        明。檢察官為查明阿德、阿堯之人，於90年8月9日命警
        方提解被告至竹南鎮○○里○○路及運動家保齡球館附
        近查訪阿堯之男子，結果無所獲；又至新竹市○○路及
        經國路上，查訪有關綽號阿德之男子，亦無所獲，此有
        警方偵訊筆錄可憑（見偵查卷第34頁）。檢察官亦未提
        出任何證據證明被告所出售甲基安非他命之對像係何人
        ，則尚難僅憑被告購入之安非他命有不明原因減少之情
        形，認不明原因減少之甲基安非他命是被告出售予阿堯
        。
（三）、扣案之電子磅砰一台、分裝袋458個，被告於本院辯稱
        ；電子磅秤係為防買安非他命被騙，秤重量檢查用；分
        裝袋是本來要裝電子零件用，順便拿來裝安非他命用等
        語。於本院前審時則稱；扣案之夾鏈袋與電子磅秤是於
        87年一起撿到的，就放在家裡云云。被告所為上開辯詞
        ，前後不一，雖不可信。但扣案之磅秤、分裝袋等物，
        並不足以證明被告意圖營利向阿德販入甲基安非他命；
        並出售予阿堯之事實。不能以被告所為辯詞，先後不一
        ，即認被告有販賣甲基安非他命之犯行。
四、綜上所述，本案依檢察官所提出之證據，並無法證明被告有
    檢察官所指訴之販售甲基安非他命之犯行，而本院又查無其
    他證據足以證明。依上開刑事訴訟法規定及最高法院判例意
    旨，應認被告犯罪不能證明，原審未予查明，認被告被訴犯
    行，事證明確，對之論罪科刑，嫌有未洽。被告上訴否認犯
    罪，指摘原審判決不當，其上訴為有理由，應由本院將原審
    判決撤銷，並依法為無罪之諭知。
據上論結，應依刑事訴訟法第369條第1項前段、第364條、第301
條第1項，判決如主文。
本案經檢察官甲○○到庭執行職務。
中　　華　　民　　國　　94　　年　　10　　月　　19　　日
              刑事第九庭  審判長法　官　陳　筱　珮
                                法　官　康　應　龍
                                法　官　趙　春　碧
上列正本證明與原本無異。
如不服本判決應於收受送達後十日內向本院提出上訴書狀，其未
敘述上訴之理由者並得於提起上訴後十日內向本院補提理由書（
均須按他造當事人之人數附繕本）。
                                書記官　胡　美　娟
中　　華　　民　　國　　94　　年　　10　　月　　21　　日
                                                      Ｉ
